臺灣高等法院臺南分院刑事判決　　　　 99年度上易字第740號
上　訴 人　 臺灣臺南地方法院檢察署檢察官
被　　 告　 陳瑞芬
上列上訴人因被告侵占案件，不服臺灣臺南地方法院99年度易字
第1388號中華民國99年10月12日第一審判決（起訴案號：臺灣臺
南地方法院檢察署99年度調偵字第578號、第579號、第861號）
，提起上訴，被告就犯罪事實為有罪之陳述，經本院裁定進行簡
式審判程序後，本院判決如下：
    主  文
原判決撤銷。
陳瑞芬犯如附表一至三所示之罪，各處如附表一至三所示之刑。
應執行有期徒刑壹年拾月。緩刑肆年。
    事  實
一、陳瑞芬自民國93年間起，即為址設臺南市○○路106號「心
    彤二手名店」之實際負責人，經營名牌二手精品之買賣，為
    從事業務之人。其經營方式為：客人如要販售二手名牌精品
    ，可以寄賣或買斷之方式，交予陳瑞芬銷售。寄賣方式為陳
    瑞芬與客人約定委託販賣之價格後，即將欲出售之二手名牌
    精品寄放在「心彤二手名店」，委託陳瑞芬代為銷售，陳瑞
    芬如可以高於委託價格之金額出售，即可取得其中差額，但
    通常是收取售價之二成作為報酬；惟陳瑞芬於委託之二手名
    牌精品出售後，均應將約定之價款扣除其應得之報酬後交與
    委託人。因寄賣可得之價款多高於買斷之價格，故大多數之
    客人均以寄賣方式，委託陳瑞芬代為銷售，而陳瑞芬亦大多
    於寄賣後之一至數月間即能將商品賣出。然陳瑞芬嗣因經濟
    狀況轉劣、周轉不靈，為平衡收支，竟意圖為自己不法之所
    有，自95年間起，分別將附表一、二、三所示猶佩玲、陳芊
    秀、鄭貝玉等客戶所寄賣之二手名牌精品銷售後，陸續將附
    表一、二、三所示已扣除其報酬後之價款合計新臺幣（下同
    ）274萬9960元，以變易持有為所有之意思予以侵占入己，
    挪用至清償其本身債務及日常生活所需。嗣於97年底、98年
    間停止經營「心彤二手名店」，仍無法返還與附表三所示編
    號25號張嘉玲約定之寄賣價款，張嘉玲遂報警處理，經臺灣
    臺南地方法院檢察署檢察官於98年5月25日傳喚陳瑞芬到庭
    ，陳瑞芬當場坦承侵占附表附表一、二、三所示猶佩玲、陳
    芊秀、鄭貝玉等客戶委託出售商品之價款，並提供帳冊1本
    ，始循線查悉上情。
二、案經彭雅祺、林菫郁、葉蓁蓁、申美燕、詹千儀、陳芊秀、
    郭姝蘭、蔡佳蓉、黃薏芸、李又、李美慧、黃靖雅、蘇靖
    雅、何沂庭、黃詠宸、陳宣萱、盧建蘭、鄭具玉、楊育美、
    程仲瑩、劉詩涵、王麗淑、歐娉夙、吳幸珍、陳依錦、陳宛
    伶、猶佩玲、王琇繽、林威君、邵子婕、趙玟菁、曾淑君、
    陳昱臻、張秀真、黃可馨、黃麗花、劉惠、郭亭亞、林麗
    琴、周淑婷、林秀雯、黃薏云、許嘉蓉、簡宥婕、王舒樺、
    黃千惠、康惠、陳美玲、林芷嫻、陳枝美、黃麗卿、梁淑
    華、張芷昀、黃貴虹、楊慕理、張嘉玲等人訴由臺南市警察
    局第二分局報請臺灣臺南地方法院檢察署檢察官偵辦後聲請
    簡易判決處刑，並經原審改依通常程序審理。
    理  由
壹、程序部分：
    本件被告所犯為死刑、無期徒刑、最輕本刑為三年以上有期
    徒刑以外之罪，亦非屬高等法院管轄之第一審案件，其於本
    院審理時，已就被訴事實為有罪之陳述，經告知簡式審判程
    序之旨後，被告及檢察官對於本件改依簡式審判程序審理均
    表示同意，本院依刑事訴訟法第273條之1第1項規定，當庭
    裁定本件進行簡式審判程序，是本件依刑事訴訟法第273條
    之2規定，不受同法第159條第1項、第161條之2、第161條之
    3、第163條之1及第164條至第170條有關證據提示、交互詰
    問及傳聞證據等相關規定之限制，合先敘明。
貳、實體部分：
一、訊據被告陳瑞芬對上開犯罪事實均坦承不諱，核與告訴人彭
    雅祺、林菫郁、葉蓁蓁、申美燕、詹千儀、陳芊秀、郭姝蘭
    、蔡佳蓉、黃薏芸、李又、李美慧、黃靖雅、蘇靖雅、何
    沂庭、黃詠宸、陳宣萱、盧建蘭、鄭具玉、楊育美、程仲瑩
    、劉詩涵、王麗淑、歐娉夙、吳幸珍、陳依錦、陳宛伶、猶
    佩玲、王琇繽、林威君、邵子婕、趙玟菁、曾淑君、陳昱臻
    、張秀真、黃可馨、黃麗花、劉惠、郭亭亞、林麗琴、周
    淑婷、林秀雯、黃薏云、許嘉蓉、簡宥婕、王舒樺、黃千惠
    、康惠、陳美玲、林芷嫻、陳枝美、黃麗卿、梁淑華、張
    芷昀、黃貴虹、楊慕理、張嘉玲等人於警、偵訊中指訴情節
    相符，被告自白自堪信為真實。此外，復有告訴人提出之估
    價單（見警卷一第2之2、3之2、6之2、7之2、11之1、19之2
    、22之1、23之1頁；警卷二第4頁；警卷三第6、9、12、23
    、27、32、35、38、41、43、50、56、59、62、78、86、95
    、108、109頁；99偵4358號卷第19、22頁）、被告提出之帳
    冊（見98偵5826號卷第15-21頁）存卷可稽。本件事證已臻
    明確，被告犯行可堪認定，應依法論科。另依被告於本院所
    為供述，寄賣之商品多在1至幾個月內賣出（見本院卷第53
    頁），依罪疑有利被告原則，故附表一部分應認係95年6月
    30日前賣出；附表二編號1、2、6部分應認係96年4月24日前
    賣出，併予說明。
二、新舊法之比較適用：
    被告於附表一所示行為後，刑法業經修正公布，而於95年7
    月1日生效施行。按行為後法律有變更者，適用行為時之法
    律，但行為後之法律有利於行為人者，適用最有利於行為人
    之法律，現行刑法第2條第1項定有明文。此條係規範行為後
    法律變更所生新舊法律比較適用之準據法，是刑法第2條第1
    項本身雖經修正，但無比較新舊法適用之問題，應一律適用
    裁判時之現行刑法第2條第1項之規定，為「從舊從輕」之比
    較；又新舊刑法關於刑之規定，雖同採從輕主義，惟比較時
    仍應就罪刑有關之共犯、未遂犯、想像競合犯、牽連犯、連
    續犯、結合犯，以及累犯加重、自首減輕暨其他法定加減原
    因（如身分加減）與加減比例等一切情形，綜其全部之結果
    ，而為比較，再適用有利於行為人之法律處斷，而不得一部
    割裂分別適用不同之新舊法（最高法院24年上字第4634號判
    例意旨、95年第8次刑事庭會議決議參照）。準此：
  1.刑法第336條第2項之業務侵占罪之法定刑為六月以上五年以
    下有期徒刑、得併科銀元3000元以下罰金，而依增訂之刑法
    施行法第1條之1規定：「中華民國94年1月7日刑法修正施行
    後，刑法分則編所定罰金之貨幣單位為新臺幣。94年1月7日
    刑法修正時，刑法分則編未修正之條文定有罰金者，自94年
    1月7日刑法修正施行後，就其所定數額提高為30倍。但72年
    6月26日至94年1月7日新增或修正之條文，就其所定數額提
    高為3倍。」比較修正之刑法施行法第1條之1第2項，與罰金
    罰鍰提高標準條例第1條，因罰金最高額度相同，並無輕重
    之分，故非刑罰法令之變更，無刑法第2條第1項比較新舊法
    之適用，且刑法施行法第1條之1，係為取代刑法修正前適用
    罰金罰鍰提高標準條例第1條及現行法規所定貨幣單位折算
    新臺幣條例第2條之規定而制訂，故應逕適用裁判時之刑法
    施行法第1條之1（最高法院95年度第21次刑事庭會議決議、
    最高法院96年度台上字第5331、4185、1464號判決意旨參照
    ）。另刑法第33條第5款修正為：「主刑之種類如下：五罰
    金：新臺幣1千元以上，以百元計算之。」與被告行為時之
    刑罰法律即罰金罰鍰提高標準條例第1條前段規定之提高倍
    數10倍，及修正前刑法第33條第5款規定之罰金最低額銀元1
    元相比較，新舊法關於上開業務侵占書罪所得科處罰金之最
    高額並無不同規定，然新法將該罪所得科處之罰金最低額提
    高為新臺幣1,000元，因此，比較上述修正前、後之刑罰法
    律，自以被告行為時之刑法第33條第5款規定較有利於被告
    。
  2.修正前刑法第51條第5款規定：「宣告多數有期徒刑者，於
    各刑中之最長期以上，各刑合併之刑期以下，定其刑期。但
    不得逾20年」，修正後同法條第5款則規定：「宣告多數有
    期徒刑者，於各刑中之最長期以上，各刑合併之刑期以下，
    定其刑期。但不得逾30年」，新舊法比較結果，修正後刑法
    並非較有利於被告，依刑法第2條第1項前段之規定，仍應依
    修正前刑法第51條第5款規定，定其應執行之刑。
  3.依修正前刑法第68條規定罰金加減者，僅加減其最高度，然
    修正後刑法第67條規定罰金加減者，其最高度及最低度同加
    減之。本件被告附表一所示犯行有罰金刑加減情形，經比較
    修正前後之規定，以修正後之刑法對被告有利。
  4.綜上所述，綜合全部罪刑之結果而為比較，被告所犯如附表
    一所示之犯行及應執行刑部分，以修正前刑法有利於被告，
    本案自應一體適用修正前刑法之規定。
三、論罪科刑：
    查被告為「心彤二手名店」之實際負責人，被告竟將附表一
    、二、三所示客戶委賣商品出售後之款項（扣除其應得報酬
    ）侵占入己，核被告上開所為，均係犯刑法第336條第2項之
    業務侵占罪。被告所為如附表一、二、三所示之各犯行，其
    犯意各別，行為互殊，應予分論併罰。
四、撤銷原判決之理由：
  (一)原審以被告罪證明確，因予論罪科刑，固非無見。惟查：1.
    附表三編號67（即原判決附表一編號1）莊淑慧部分，依被
    告供述是96年間寄賣的，97年間賣出的等語（見本院卷第75
    頁）；附表三編號68（即原判決附表一編號3）梁淑華部分
    ，依被告供述是97年間賣出的等語（見本院卷第75頁）。是
    此2部分與附表一所示犯罪部分並無犯罪時間密接情形，顯
    無修正前刑法第56條連續犯關係，同時既是97年間始賣出商
    品，則被告此2部分業務侵占犯行應是發生在96年4月24日之
    後，均無中華民國96年罪犯減刑條例之適用，原判決就此2
    部分認與附表一所示論罪科刑部分屬連續犯關係為裁判上一
    罪，而論以一罪並加重其刑，同時適用中華民國96年罪犯減
    刑條例規定減輕其刑，其認事用法自有未洽。2.又附表二編
    號3至8部分，依被告供述商品賣出時間分別是「郭珠蘭的是
    96年下半年，黃詠宸部分也是96年下半年，楊美育部分96
    年6、7月間，陳宣萱部分是96年6月以後，林芷嫻部分在96
    年上半年，張芷昀也是96年6月以後。」等語（見本院卷第
    75-76頁）。則除林芷嫻寄賣之商品在96年上半年賣出，應
    作有利於被告之認定，認係96年4月24日之前賣出後將貨款
    侵占入己，而有中華民國96年罪犯減刑條例之適用外，附表
    二編號3、4、5、7、8之賣出時間均在96年4月24日之後，均
    無中華民國96年罪犯減刑條例之適用，原判決疏未詳查，就
    附表二編號3、4、5、7、8部分均適用中華民國96年罪犯減
    刑條例規定減輕其刑，其認事用法，亦有未洽。3.另原判決
    以被告將如附表一、二、三所示之商品售出之總價計341萬
    5950元（應是343萬7450元）作為被告侵占之總金額，惟依
    被告於本院所陳，其每售出1件商品約可得價金之2成作為報
    酬（見本院卷第74頁），此係被告依委任契約可得之報酬自
    應予扣除，是被告侵占告訴人如附表一、二、三所示之價金
    應為274萬9960元，故原判決此部分之事實認定，自有未洽
    。4.末查，原判決主文諭知被告緩刑四年，但判決理由中則
    未予說明緩刑之理由，顯有判決不備理由之違誤。檢察官依
    告訴人郭亭亞請求，主張原判決量刑過輕，因而指摘原判決
    不當，雖無理由，但原判決既有上開可議之處，即屬無可維
    持，自應由本院予以撤銷改判。
  (二)爰審酌被告無前科紀錄，有臺灣高等法院被告前案紀錄表在
    卷可考，素行尚可，因投資失利亟需金錢，竟長期利用受寄
    代銷二手名牌精品之便，將告訴人等寄賣之二手精品銷售後
    之價款侵占入已，對告訴人產生相當損害，惟被告犯後於偵
    查及原審審理中已陸續分別與部分告訴人達成和解，有調解
    書（見99調參1565號卷第2頁、99調參3716號卷第2頁、99調
    偵578號卷第2-9頁、99調偵861號卷第2-17頁）附卷可參，
    足見其已於現有經濟能力範圍盡力賠償部分告訴人等之損害
    ，兼衡其素行、智識程度、家庭經濟狀況及被告犯罪後坦承
    犯行等一切情狀，分別量處如附表一、二、三所示之刑。又
    被告關於附表一及附表二編號1、2、6所示犯行，其犯罪時
    間均在96年4月24日之前，合乎中華民國96年罪犯減刑條例
    所定減刑條件，爰依該減刑條例第2條第1項第3款、第7條規
    定，減其宣告刑二分之一，均如附表一、二所示，並定其應
    執行刑為如主文第二項所示，以資懲儆。
  (三)查被告未曾因故意犯罪受有期徒刑以上刑之宣告，有卷附臺
    灣高等法院被告前案紀錄表可稽，且事後已與多位告訴人達
    成和解，已如前述，另告訴人郭亭亞部分，被告於本院審理
    時亦表示願每月清償5千元至完全清償為止，告訴人郭亭亞
    本已當庭表示同意並願原諒被告（見本院卷第79頁），但待
    庭期結束後，又補稱希望被告能乙次清償6萬元等語，惟據
    上已足見被告確有悔改之意，且已盡力謀求與告訴人和解，
    故其經此偵、審教訓，應知警惕諒無再犯之虞，本院認所宣
    告之刑，以暫不執行為適當，併諭知緩刑四年，以勵自新，
    並使被告能盡速賠償被害人損失。
據上論結，應依刑事訴訟法第369條第1項前段、第364條、第299
條第1項前段、第273條之1第1項，刑法第2條第1項前段、刑法第
336條第2項、第74條第1項第1款、修正前刑法第51條第5款，刑
法施行法第1條之1，中華民國九十六年罪犯減刑條例第2條第1項
第3款、第7條，判決如主文。
本案經檢察官郭珍妮到庭執行職務。
中    華    民    國   100    年    1     月    28    日
                  刑事第四庭    審判長法  官  吳志誠
                                      法  官  吳森豐
                                      法  官  彭喜有
以上正本證明與原本無異。
不得上訴。
                                      書記官  黃子起
中    華    民    國   100    年    1     月    28    日
附表一：
┌──┬─────┬───────┬────────┬─────┐
│編號│  被害人  │  侵占標的    │   寄賣時間     │侵占金額  │
│    │          │              │                │（新臺幣）│
├──┼─────┼───────┼────────┼─────┤
│ 1  │猶佩玲    │LOEWE手提包   │95年3月16日（95 │ 28,800元 │
│    │          │              │年6月30日前賣出 │          │
│    │          │              │）              │          │
├──┴─────┴───────┴────────┴─────┤
│宣告刑：                                                      │
│陳瑞芬犯業務侵占罪，處有期徒刑陸月，減為有期徒刑月。        │
└───────────────────────────────┘
附表二：
┌──┬───┬───────┬────────┬─────┬──────┐
│編號│被害人│  侵占標的    │   寄賣時間     │侵占金額  │   宣告刑   │
│    │      │              │                │（新臺幣）│            │
├──┼───┼───────┼────────┼─────┼──────┤
│    │陳芊秀│CD馬鞍包1個   │95年7月17日     │  12,000元│又犯業務侵占│
│ 1  │      │              │（96年4月24日前 │          │罪，處有期徒│
│    │      │              │賣出）          │          │刑陸月，減為│
│    │      │              │                │          │有期徒刑月│
├──┼───┼───────┼────────┼─────┼──────┤
│    │葉蓁蓁│BURBERRY二用包│95年11月18日    │  13,600元│又犯業務侵占│
│ 2  │      │1個、BURBERRY │（96年4月24日前 │          │罪，處有期徒│
│    │      │大方包1個、BVL│賣出）          │          │刑陸月，減為│
│    │      │CARI圓肩包1個 │                │          │有期徒刑月│
├──┼───┼───────┼────────┼─────┼──────┤
│    │郭姝蘭│PRADA肩抱1個、│96年間（96年下半│   5,200元│又犯業務侵占│
│ 3  │      │PRADA手提包1個│年賣出）        │          │罪，處有期徒│
│    │      │LV髮束1個     │                │          │刑陸月      │
│    │      │              │                │          │            │
├──┼───┼───────┼────────┼─────┼──────┤
│    │黃詠宸│LV公事皮包1個 │96年間（96年下半│  46,400元│又犯業務侵占│
│ 4  │      │              │年賣出）        │          │罪，處有期徒│
│    │      │              │                │          │刑陸月      │
│    │      │              │                │          │            │
├──┼───┼───────┼────────┼─────┼──────┤
│    │陳宣萱│DIOR、GUCCI共4│96年間（96年6月 │  80,000元│又犯業務侵占│
│ 5  │      │個            │以後賣出）      │          │罪，處有期徒│
│    │      │              │                │          │刑陸月      │
│    │      │              │                │          │            │
├──┼───┼───────┼────────┼─────┼──────┤
│    │林芷嫻│LV珠珠包1個   │96年間（96年4月 │  24,000元│又犯業務侵占│
│ 6  │      │FENDI肩背1個  │24日前賣出）    │          │罪，處有期徒│
│    │      │              │                │          │刑陸月，減為│
│    │      │              │                │          │有期徒刑月│
├──┼───┼───────┼────────┼─────┼──────┤
│    │張芷昀│GUCCI皮夾1個、│96年間（96年6月 │  14,400元│又犯業務侵占│
│ 7  │      │COACH拉鍊肩背 │以後賣出）      │          │罪，處有期徒│
│    │      │包1個         │                │          │刑陸月      │
│    │      │              │                │          │            │
├──┼───┼───────┼────────┼─────┼──────┤
│    │楊美育│LV皮包2個     │96年間（96年6、7│  96,000元│又犯業務侵占│
│ 8  │      │              │月間賣出）      │          │罪，處有期徒│
│    │      │              │                │          │刑陸月      │
│    │      │              │                │          │            │
└──┴───┴───────┴────────┴─────┴──────┘
附表三
┌──┬───┬───────┬────────┬─────┬──────┐
│編號│被害人│  侵占標的    │   寄賣時間     │侵占金額  │   宣告刑   │
│    │      │              │                │（新臺幣）│            │
├──┼───┼───────┼────────┼─────┼──────┤
│    │鄭貝玉│CHARRIOL項鍊、│96年5月28日     │  21,600元│又犯業務侵占│
│ 1  │      │手鍊各1條、   │                │          │罪，處有期徒│
│    │      │GUCCI皮包1個  │                │          │刑陸月。    │
├──┼───┼───────┼────────┼─────┼──────┤
│    │李又│PRADA鞋1雙    │97年6月以後     │   7,200元│又犯業務侵占│
│ 2  │      │LV鞋1雙       │                │          │罪，處有期徒│
│    │      │PP長褲1件     │                │          │刑陸月      │
├──┼───┼───────┼────────┼─────┼──────┤
│    │陳麗如│女用皮包1批   │97年6月以後     │  38,400元│又犯業務侵占│
│ 3  │      │              │                │          │罪，處有期徒│
│    │      │              │                │          │刑陸月      │
├──┼───┼───────┼────────┼─────┼──────┤
│    │吳幸珍│女用皮包      │97年上半年      │  16,800元│又犯業務侵占│
│ 4  │      │              │                │          │罪，處有期徒│
│    │      │              │                │          │刑陸月      │
├──┼───┼───────┼────────┼─────┼──────┤
│    │王琇繽│GUCCI三環肩背 │97年間          │  14,400元│又犯業務侵占│
│ 5  │      │包1個         │                │          │罪，處有期徒│
│    │      │              │                │          │刑陸月      │
├──┼───┼───────┼────────┼─────┼──────┤
│    │簡宥婕│YSL購物包1個  │97年間          │  20,000元│又犯業務侵占│
│ 6  │      │              │                │          │罪，處有期徒│
│    │      │              │                │          │刑陸月      │
├──┼───┼───────┼────────┼─────┼──────┤
│    │王舒樺│名牌包6-7個   │97年間          │ 106,400元│又犯業務侵占│
│ 7  │      │              │                │          │罪，處有期徒│
│    │      │              │                │          │刑捌月      │
├──┼───┼───────┼────────┼─────┼──────┤
│    │黃貴虹│PRADA肩背包、 │97年間          │ 222,080元│又犯業務侵占│
│    │      │LV背帶、LV黑彩│                │          │罪，處有期徒│
│    │      │小珍、機車包、│                │          │刑捌月      │
│ 8  │      │MIU MIU二用包 │                │          │            │
│    │      │、CHANEL肩背包│                │          │            │
│    │      │、大肩包等    │                │          │            │
├──┼───┼───────┼────────┼─────┼──────┤
│    │楊慕理│CATIER鋼珠筆1 │97年間          │   3,200元│又犯業務侵占│
│ 9  │      │支            │                │          │罪，處有期徒│
│    │      │              │                │          │刑陸月      │
├──┼───┼───────┼────────┼─────┼──────┤
│    │申美燕│PP外套1件     │96年12月間      │  10,400元│又犯業務侵占│
│ 10 │      │              │                │          │罪，處有期徒│
│    │      │              │                │          │刑陸月      │
├──┼───┼───────┼────────┼─────┼──────┤
│    │曾淑君│LV斜背包1個、 │96年9月10日     │  27,200元│又犯業務侵占│
│ 11 │      │PRADA斜背包1個│96年11月29日    │          │罪，處有期徒│
│    │      │              │97年4月29日（均 │          │刑陸月      │
│    │      │              │於97年11月間賣出│          │            │
│    │      │              │）              │          │            │
├──┼───┼───────┼────────┼─────┼──────┤
│    │許嘉蓉│CELINE LILI手 │97年1月23日     │  12,800元│又犯業務侵占│
│ 12 │      │提包1個       │                │          │罪，處有期徒│
│    │      │              │                │          │刑陸月      │
├──┼───┼───────┼────────┼─────┼──────┤
│    │劉詩涵│SLY牌衣服     │97年3、4月間    │   7,240元│又犯業務侵占│
│ 13 │      │              │                │          │罪，處有期徒│
│    │      │              │                │          │刑陸月      │
├──┼───┼───────┼────────┼─────┼──────┤
│    │盧建蘭│GUCCI手提包   │97年4月11日     │   4,000元│又犯業務侵占│
│ 14 │      │              │                │          │罪，處有期徒│
│    │      │              │                │          │刑陸月      │
├──┼───┼───────┼────────┼─────┼──────┤
│    │莊雯屏│LV櫻桃高跟鞋1 │97年4月18日     │   8,000元│又犯業務侵占│
│ 15 │      │雙            │                │          │罪，處有期徒│
│    │      │              │                │          │刑陸月      │
├──┼───┼───────┼────────┼─────┼──────┤
│    │蔡佳蓉│LV肩背包1個   │97年5月間       │   4,800元│又犯業務侵占│
│ 16 │      │BRUBERRY皮夾1 │                │          │罪，處有期徒│
│    │      │個            │                │          │刑陸月      │
├──┼───┼───────┼────────┼─────┼──────┤
│    │彭雅祺│GUCCI斜背包1個│97年5、6月間    │   4,800元│又犯業務侵占│
│ 17 │      │              │                │          │罪，處有期徒│
│    │      │              │                │          │刑陸月      │
├──┼───┼───────┼────────┼─────┼──────┤
│    │林峻吉│LV側背包1個   │97年5、6月間    │  12,000元│又犯業務侵占│
│ 18 │      │              │                │          │罪，處有期徒│
│    │      │              │                │          │刑陸月      │
├──┼───┼───────┼────────┼─────┼──────┤
│    │邵子婕│LV女用皮包、皮│97年5、6月間    │ 193,600元│又犯業務侵占│
│ 19 │      │夾數個        │                │          │罪，處有期徒│
│    │      │              │                │          │刑捌月      │
├──┼───┼───────┼────────┼─────┼──────┤
│    │張秀真│CHANEL荔枝肩背│97年5、6月間    │  32,000元│又犯業務侵占│
│ 20 │      │包1個、CELLNE │                │          │罪，處有期徒│
│    │      │BOOGIE手提包1 │                │          │刑陸月      │
│    │      │個            │                │          │            │
├──┼───┼───────┼────────┼─────┼──────┤
│    │劉柔秀│香奈兒女用皮包│97年6月間       │  16,000元│又犯業務侵占│
│ 21 │      │1個           │                │          │罪，處有期徒│
│    │      │              │                │          │刑陸月      │
├──┼───┼───────┼────────┼─────┼──────┤
│    │趙玟菁│LV大王菲手提包│97年4月9日      │  57,600元│又犯業務侵占│
│ 22 │      │1個、PP上衣、 │97年6月30日     │          │罪，處有期徒│
│    │      │LV肩背包、    │（均97年12月間賣│          │刑陸月      │
│    │      │COACH長夾、   │出）            │          │            │
│    │      │COACH全皮肩背 │                │          │            │
│    │      │包            │                │          │            │
├──┼───┼───────┼────────┼─────┼──────┤
│    │劉惠│PARDA背包1個  │97年6月27日     │   4,800元│又犯業務侵占│
│ 23 │      │              │                │          │罪，處有期徒│
│    │      │              │                │          │刑陸月      │
├──┼───┼───────┼────────┼─────┼──────┤
│    │陳枝美│LV女用皮夾3只 │97年6月間       │  69,600元│又犯業務侵占│
│    │      │、GUCCI皮包1只│                │          │罪，處有期徒│
│ 24 │      │、POLO牌水桶包│                │          │刑陸月      │
│    │      │1只、機車包1只│                │          │            │
│    │      │、FG女用皮夾1 │                │          │            │
│    │      │只            │                │          │            │
├──┼───┼───────┼────────┼─────┼──────┤
│    │張嘉玲│LV大珍包1只   │97年7月1日      │  21,600元│又犯業務侵占│
│ 25 │      │              │                │          │罪，處有期徒│
│    │      │              │                │          │刑陸月      │
├──┼───┼───────┼────────┼─────┼──────┤
│    │陳宛伶│CHLOE包1個    │97年7月間       │  30,400元│又犯業務侵占│
│ 26 │      │CHANEL包1個   │                │          │罪，處有期徒│
│    │      │              │                │          │刑陸月      │
├──┼───┼───────┼────────┼─────┼──────┤
│    │林秀雯│GUCCI兩用包、 │97年8月28日     │  9,600元 │又犯業務侵月│
│ 27 │      │扁斜各1個     │                │          │占罪，處有期│
│    │      │              │                │          │徒刑陸月    │
├──┼───┼───────┼────────┼─────┼──────┤
│    │陳美玲│COACH手錶、背 │97年8月22日     │  12,800元│又犯業務侵月│
│ 28 │      │包各1個       │                │          │占罪，處有期│
│    │      │              │                │          │徒刑陸月    │
├──┼───┼───────┼────────┼─────┼──────┤
│    │詹千儀│HUNTINGWORLD側│97年8、9月間    │   5,200元│又犯業務侵占│
│ 29 │      │背包1個       │                │          │罪，處有期徒│
│    │      │              │                │          │刑陸月      │
├──┼───┼───────┼────────┼─────┼──────┤
│    │林堇郁│GUCCI肩背包1個│97年9月間       │  15,200元│又犯業務侵占│
│ 30 │      │COACH斜背包1個│                │          │罪，處有期徒│
│    │      │              │                │          │刑陸月      │
├──┼───┼───────┼────────┼─────┼──────┤
│    │周淑婷│BERURRY格紋皮 │97年9月6日      │   4,000元│又犯業務侵占│
│ 31 │      │夾1個         │                │          │罪，處有期徒│
│    │      │              │                │          │刑陸月      │
├──┼───┼───────┼────────┼─────┼──────┤
│    │李美慧│LV可頌包1個   │97年9月10日     │  16,800元│又犯業務侵占│
│ 32 │      │GOACH手提包1個│                │          │罪，處有期徒│
│    │      │              │                │          │刑陸月      │
├──┼───┼───────┼────────┼─────┼──────┤
│    │陳依綿│PP上衣1件、長 │97年10月20日    │  20,000元│又犯業務侵占│
│    │      │裙1件、COACH拼│                │          │罪，處有期徒│
│ 33 │      │布肩背包1個、 │                │          │刑陸月      │
│    │      │米色肩背包1個 │                │          │            │
├──┼───┼───────┼────────┼─────┼──────┤
│    │黃麗卿│GUCCI拉鍊肩背 │97年10月        │   8,800元│又犯業務侵占│
│ 34 │      │包            │                │          │罪，處有期徒│
│    │      │              │                │          │刑陸月      │
├──┼───┼───────┼────────┼─────┼──────┤
│    │黃薏芸│LV水桶包1個   │97年5、6月間    │  26,400元│又犯業務侵占│
│ 35 │      │FENDI購物包1個│97年11月        │          │罪，處有期徒│
│    │      │GUCCI竹肩包1個│                │          │刑陸月      │
├──┼───┼───────┼────────┼─────┼──────┤
│    │蘇靖雅│LV皮包1批     │97年9月至11月間 │ 240,000元│又犯業務侵月│
│ 36 │      │              │                │          │占罪，處有期│
│    │      │              │                │          │徒刑捌月    │
├──┼───┼───────┼────────┼─────┼──────┤
│    │康惠│LV小土司背包1 │97年9月15、17日 │  26,800元│又犯業務侵占│
│ 37 │      │個、DAKS肩背包│97年11月27日    │          │罪，處有期徒│
│    │      │、GUCCI中夾等 │                │          │刑陸月      │
├──┼───┼───────┼────────┼─────┼──────┤
│    │趙秀芳│BERURRY半月型 │97年11月間      │   5,600元│又犯業務侵占│
│ 38 │      │包、FENDI包   │                │          │罪，處有期徒│
│    │      │              │                │          │刑陸月      │
├──┼───┼───────┼────────┼─────┼──────┤
│    │何沂庭│CD白色皮夾1個 │97年12月間      │  17,600元│又犯業務侵占│
│ 39 │      │COACH肩背包1個│                │          │罪，處有期徒│
│    │      │              │                │          │刑陸月      │
├──┼───┼───────┼────────┼─────┼──────┤
│    │賴美妃│GUCCI斜側皮包1│97年12月3日     │   4,800元│又犯業務侵占│
│ 40 │      │個、CD耳環1個 │                │          │罪，處有期徒│
│    │      │              │                │          │刑陸月      │
├──┼───┼───────┼────────┼─────┼──────┤
│    │顏慧萍│LV斜側皮包1個 │97年間          │  24,000元│又犯業務侵占│
│ 41 │      │CD袋子、鞋子  │                │          │罪，處有期徒│
│    │      │              │                │          │刑陸月      │
├──┼───┼───────┼────────┼─────┼──────┤
│    │黃靖雅│香奈兒手提包2 │97年間          │  50,400元│又犯業務侵占│
│ 42 │      │個、FERRAGAMO │                │          │罪，處有期徒│
│    │      │鞋子1雙、三宅 │                │          │刑陸月      │
│    │      │一生套裝5件   │                │          │            │
├──┼───┼───────┼────────┼─────┼──────┤
│    │張旻芝│COACH皮包     │97年間          │   5,200元│又犯業務侵占│
│ 43 │      │              │                │          │罪，處有期徒│
│    │      │              │                │          │刑陸月      │
├──┼───┼───────┼────────┼─────┼──────┤
│    │林哲鵬│女用皮包1個   │97年間          │  19,200元│又犯業務侵占│
│ 44 │      │              │                │          │罪，處有期徒│
│    │      │              │                │          │刑陸月      │
├──┼───┼───────┼────────┼─────┼──────┤
│    │王麗淑│LV皮包1個     │97年間          │  12,000元│又犯業務侵占│
│ 45 │      │              │                │          │罪，處有期徒│
│    │      │              │                │          │刑陸月      │
├──┼───┼───────┼────────┼─────┼──────┤
│    │林威君│TODS女用皮夾1 │97年間          │   2,800元│又犯業務侵占│
│ 46 │      │個            │                │          │罪，處有期徒│
│    │      │              │                │          │刑陸月      │
├──┼───┼───────┼────────┼─────┼──────┤
│    │陳昱臻│LV女用皮包3個 │97年間          │  29,600元│又犯業務侵占│
│ 47 │      │              │                │          │罪，處有期徒│
│    │      │              │                │          │刑陸月      │
├──┼───┼───────┼────────┼─────┼──────┤
│    │黃可馨│LV手提女用皮包│97年間          │   4,400元│又犯業務侵占│
│ 48 │      │1個           │                │          │罪，處有期徒│
│    │      │              │                │          │刑陸月      │
├──┼───┼───────┼────────┼─────┼──────┤
│    │黃麗花│愛馬仕女用皮包│97年間          │  28,000元│又犯業務侵占│
│ 49 │      │1個           │                │          │罪，處有期徒│
│    │      │              │                │          │刑陸月      │
├──┼───┼───────┼────────┼─────┼──────┤
│    │郭亭亞│香奈兒、LV手提│97年間          │ 101,440元│又犯業務侵占│
│ 50 │      │包等6件       │                │          │罪，處有期徒│
│    │      │              │                │          │刑捌月      │
├──┼───┼───────┼────────┼─────┼──────┤
│    │林麗琴│LV格紋大購物袋│97年間          │  24,000元│又犯業務侵占│
│ 51 │      │1個           │                │          │罪，處有期徒│
│    │      │              │                │          │刑陸月      │
├──┼───┼───────┼────────┼─────┼──────┤
│    │黃千惠│LV馬鞍包1個   │97年間          │  12,000元│又犯業務侵占│
│ 52 │      │              │                │          │罪，處有期徒│
│    │      │              │                │          │刑陸月      │
├──┼───┼───────┼────────┼─────┼──────┤
│    │楊雅惠│LV皮包1個     │98年4月間       │  80,000元│又犯業務侵占│
│ 53 │      │              │                │          │罪，處有期徒│
│    │      │              │                │          │刑陸月      │
├──┼───┼───────┼────────┼─────┼──────┤
│    │程仲瑩│LV皮包、香奈兒│97年間          │  80,000元│又犯業務侵占│
│ 54 │      │皮包數個      │                │          │罪，處有期徒│
│    │      │              │                │          │刑陸月      │
├──┼───┼───────┼────────┼─────┼──────┤
│    │歐娉夙│LV、GUCCI皮包 │97、98年間      │ 528,000元│又犯業務侵占││
│    │      │、香奈兒女用手│                │          │罪，處有期徒│
│ 55 │      │錶、OMEGA女用 │                │          │刑拾月      │
│    │      │手鐵、蕭邦女用│                │          │            │
│    │      │手錶          │                │          │            │
├──┼───┼───────┼────────┼─────┼──────┤
│    │莊淑惠│CD布鞋1雙     │96年間（97年間賣│  16,000元│又犯業務侵占│
│ 56 │      │CD手環1只     │出）            │          │罪，處有期徒│
│    │      │              │                │          │刑陸月      │
├──┼───┼───────┼────────┼─────┼──────┤
│    │梁淑華│LV煙盒2個、LV │97年間          │  32,000元│又犯業務侵占│
│ 57 │      │錢包及小包各1 │                │          │罪，處有期徒│
│    │      │個            │                │          │刑陸月      │
└──┴───┴───────┴────────┴─────┴──────┘
附錄本案論罪科刑法條：
刑法第336條
對於公務上或因公益所持有之物，犯前條第 1 項之罪者，處 1
年以上 7 年以下有期徒刑，得併科 5 千元以下罰金。
對於業務上所持有之物，犯前條第 1 項之罪者，處 6 月以上
5 年以下有期徒刑，得併科 3 千元以下罰金。
前二項之未遂犯罰之。